[20:00] <blackz> si inizia?
[20:01] <l3on> blackz, mancano molti, aspettiamo ancora un po'...
[20:19] <l3on> iniziamo ?
[20:19] <blackz> per me va bene
[20:19] <remix_tj> ok
[20:19] <peppe84> ok
[20:21] <l3on> Gwaihir, vuoi giocare tu con meetingology ?
[20:21] <Gwaihir> l3on, chi fa da chair?
[20:21] <l3on> volontari ?
[20:22] <peppe84> faccio io? non ci sono problemi.
[20:22] <l3on> peppe84, ok
[20:22] <Gwaihir> #startmeeting
[20:22] <meetingology> Meeting started Thu Jan 24 20:22:28 2013 UTC.  The chair is Gwaihir. Information about MeetBot at http://wiki.ubuntu.com/meetingology.
[20:22] <meetingology> Available commands: #accept #accepted #action #agree #agreed #chair #commands #endmeeting #endvote #halp #help #idea #info #link #lurk #meetingname #meetingtopic #nick #progress #rejected #replay #restrictlogs #save #startmeeting #subtopic #topic #unchair #undo #unlurk #vote #voters #votesrequired
[20:22] <Gwaihir> #chair peppe84
[20:22] <meetingology> Current chairs: Gwaihir peppe84
[20:22] <l3on> Qui l'agenda → http://wiki.ubuntu-it.org/GruppoSistemisti/Riunioni
[20:23] <Gwaihir> #topic Riunione Gruppo sistemisti
[20:23] <Gwaihir> #link http://wiki.ubuntu-it.org/GruppoSistemisti/Riunioni
[20:23] <peppe84> Gwaihir, eh, dovevo studiarmelo priva però. non so usare il bot. ma tengo ordine se serve.
[20:23] <l3on> Bene, presentazioni veloci per il log :)
[20:23]  * l3on → Leo Iannacone
[20:23] <Gwaihir> peppe84, no problem, interagisco io col bot, i comandi sono semplici, la prossima volta ci giochi tu ;-)
[20:24]  * peppe84 -> Giuseppe Terrasi
[20:24]  * blackz → Lorenzo De Liso
[20:24] <Gwaihir> → Milo Casagrande
[20:24] <Janvitus> Gianvito Cavasoli
[20:24] <l3on> Ok, iniziamo :)
[20:24] <peppe84> Bene.
[20:24] <peppe84> Primo punto: Regole di accesso al gruppo
[20:24] <peppe84> l3on, prego, introduci.
[20:24] <l3on> dobbiamo definire delle regole di accesso al gruppo.
[20:24] <l3on> questo per evitare che persone "poco raccomandabili" entrino nella comunità e facciano danni seri e permanenti
[20:24] <l3on> un'idea potrebbe essere quella di far entrare gente che abbia solo la GPG firmata da un altro ubuntu-it-member (o qualcosa del genere)
[20:24] <l3on> che ne pensate?
[20:25] <l3on> la storia della GPG è tipo la stessa regola per i DD. Non puoi diventare Debian Developer se non hai la GPG firmata da un altro DD
[20:26] <l3on> voi come la vedete ?
[20:26] <Gwaihir> l3on, implicito quindi anche che sia un membro ubuntu-it?
[20:26] <l3on> scusa, volevo dire "ubuntu-it member"
[20:26] <l3on> ah no, ora ho capito quello dici
[20:26] <l3on> non so...
[20:26] <Gwaihir> per la chiave GPG l'idea mi piace
[20:27] <Janvitus> ma non è una sicurezza eh
[20:27] <blackz> sono d'accordo con Janvitus 
[20:27] <l3on> per lo meno ci assicuriamo che l'identità del tizio sia stata riconosciuta da qualche membro ubuntu-it
[20:27] <l3on> avete proposte migliori ?
[20:27] <Gwaihir> certo, nemmeno per i DD lo è, è una forma per "conoscere" le persone e poterne stabilire l'identità
[20:28] <gaspa> ola.
[20:28] <l3on> ciao gaspa 
[20:28] <Gwaihir> ciao gaspa
[20:28] <l3on> peppe84, ragguagli gaspa via query ? :)
[20:28] <gaspa> bimbi a leto \o/
[20:28] <Janvitus> cioè, io andrei sulla fiducia, magari di noi raccomanda sulla gli altri sul tipo che vuole entrare
[20:28] <Janvitus> *uno di noi
[20:28] <Janvitus> manca la parola fiducia, scusate, è la fame
[20:29] <blackz> e magari fargli fare un periodo di "training" con un altro sysadmin? che ne dite?
[20:29] <Janvitus> una specie di raccomandazione, insomma
[20:29] <l3on> blackz, che training li fai fare?
[20:29] <Janvitus> o meglio, chi fa entrare il nuovo sistemista si prende tutta la responsabilità, o una cosa del genere
[20:29] <blackz> l3on: familiarizzare con i tool, tipo branch bzr e spiegargli nei dettagli come funziona
[20:30] <peppe84> ubuntu-it-members e chiave firmata di persona è già una buona garanzia. certo non si può avere la fiducia al 100%, ma non stiamo dando accesso a dati sensibili proprio al primo che passa.
[20:30] <l3on> blackz, il fatto è che dovremmo evitare queste cose. Nel gruppo dovrebbero entrare esperti del settore... visto quanto delicata è la questione, non possiamo permetterci n00b :/
[20:31] <l3on> concordo con peppe84 .. ci serve un minimo di sicurezza sulla persona
[20:31] <Gwaihir> concordo con l3on, non dovrebbe essere prerogativa del gruppo istruire sugli strumenti da utilizzare, è necessaria saperli usare al meno un po'
[20:31] <l3on> chi fra voi non conosce la procedura di firma della chiave fra DD ?
[20:32] <Janvitus> io, mai interessato
[20:32] <peppe84> so firmare una gpg ma non mi sono mai interessato dei DD.
[20:32] <l3on> Bene.. Janvitus sai cosa è la firma di una GPG ?
[20:33] <Janvitus> certo
[20:33] <Janvitus> stessa cosa?
[20:34]  * peppe84 dice: dato che ci stiamo accavallando da adesso prenotarsi, please. l3on prego.
[20:34] <Janvitus> cioè, aspe', non ho detto che la gpg non vada bene, è una buona cosa, ma non mette sicurezza al 100% sulla fiducia della"persona"
[20:34] <l3on> Janvitus, no aspe...
[20:34] <Janvitus> vai
[20:34] <l3on> la procedura dei DD è interessante
[20:35] <l3on> praticamente ti firmo la chiave quando mi fai vedere anche il documento di identità di persona
[20:35] <l3on> in pratica, ci dobbiamo incontrare, tu ti devi portare il documento e la fingerprint della chiave, e io poi te la firmo
[20:35] <l3on> questa è, a spanne, la procedura di firma fra i DD
[20:35] <l3on> in pratica, si incontrano e si firmano la chiave
[20:36] <l3on> il DD che firma, si accerta che il documento sia valido (non scaduto) e che la faccia coincida con la foto :D
[20:36] <l3on> io farei una cosa del genere con questo gruppo
[20:36] <Janvitus> ah, tipo quei party che si scambiano le gpg, non mi ricordo come si chiamano
[20:36]  * peppe84 si prenota.
[20:36] <l3on> sing-party
[20:36] <l3on> peppe84, siamo 4 gatti, parla :)
[20:37] <peppe84> ok, bene. l'unico limite dello scambio chiavi tra ubuntu-it-members è che non ci sono u-it-members a certe latitudini.
[20:38] <peppe84> uno che abita in sardegna come fa a diventare sysadmin? 
[20:38] <gaspa> verrà al meeting :)
[20:38] <l3on> peppe84, deve raggiungere un sysadmin sulla terra ferma
[20:38] <peppe84> cambia residenza :-) siam tutti a BO!
[20:39] <peppe84> ok! :-)
[20:39] <l3on> no, ma se avete dei metodi simili per autenticare una persona fatevi avanti!
[20:40] <l3on> purtroppo una minima soglia di sicurezza ce la dobbiamo dare
[20:40] <l3on> visto che sul server ci sono dati delicati, come tutte le email degli utenti, e cose del genere
[20:40] <gaspa> no, per verificare l'identità di qualcuno è necessario prima o poi vederlo di persona.
[20:40] <l3on> gaspa, concordo. La firma della chiave è solo una scusa per vedere il documento del tizio
[20:40] <l3on> Gwaihir, tu ne conosci altri ?
[20:41] <Janvitus> però dico una cosa
[20:41] <Janvitus> ditemi quando posso fare un esempio
[20:41] <l3on> vai Janvitus 
[20:41] <Gwaihir> l3on, purtroppo no
[20:41] <Janvitus> mettiamo caso che un giorno che io debba passare la mano o mi serva una mano
[20:42] <Janvitus> la prima cosa che mi viene da fare e cercare qualcuno fra il gruppo forum che possa sostituirmi
[20:42] <Janvitus> ed è gente che "conosco" da anni, so di chi fidarmi
[20:43] <Janvitus> il problema che io abito a potenza, un po' fuori mano
[20:43] <Janvitus> che si fa?
[20:43] <l3on> appunto estenderi agli ubuntu-it-members, che per fortuna sono sparsi un po' in tutta italai
[20:43] <l3on> *Italia
[20:43] <Janvitus> ok
[20:44] <l3on> In pratica, metterei questa regola:
[20:44] <Janvitus> però direi che si potrebbe anche permettere la questione "fiducia della persona"
[20:44] <gaspa> yeah, web of trust.
[20:44] <l3on> Puoi far parte del gruppo se hai la gpg firmata da:
[20:45] <l3on> 1. O uno dei ubuntu-it-sysadmin
[20:45] <l3on> 2. Un ubuntu-it-member
[20:45] <l3on> 3. ... (??)
[20:45] <l3on> Janvitus, io direi di no
[20:45] <l3on> fidarsi è bene, non fidarsi è meglio
[20:45] <Janvitus> vabbuò, per me va bene
[20:46] <l3on> come ho detto prima, abbiamo dati sensibili, delicati
[20:46] <l3on> la fiducia qui non dovremmo considerarla
[20:46] <Janvitus> la cosa va bene, il problema è la distanza
[20:46] <blackz> ha ragione l3on ; non potremmo mai fidarci al 100% ma almeno sappiamo con chi abbiamo a che fare
[20:47] <l3on> Ovviamente, chi firma la gpg si assume la responsabilità di aver preso visione del documento
[20:47] <l3on> altrimenti, firmi a distanza e ti cade il castello
[20:47] <l3on> proposte per modifiche alla regola ?
[20:47] <blackz> +1 per me
[20:48]  * l3on fa notare che gli attuali sysadmin devono cmq farsi firmare la chiave !
[20:48] <Janvitus> 3) tutti noi dovremmo comprarci l'immortalità (così evitiamo tutto sto ambaradan)
[20:49] <Janvitus> per me la vedo difficile lol
[20:49] <gaspa> c'è una mappa degli ubuntu-it-members, da qualche parte?
[20:49] <l3on> boh, Gwaihir ?
[20:49] <gaspa> .oO( launchpad, forse?)
[20:49] <Janvitus> il più vicino a me è totopalma
[20:50] <peppe84> gaspa, no. ma siamo in 40 e più o meno si sa.
[20:50] <l3on> ci sono io quando torno sul gargano
[20:50] <Gwaihir> l3on, gaspa, una mappa no
[20:50] <gaspa> facciamola :)
[20:50] <Gwaihir> gaspa, chiedi al gruppo web che la faccia :-P
[20:50] <l3on> Janvitus, oppure, approfittane al prossimo meeting
[20:50] <gaspa> no, davvero, potrebbe essere comoda per questi scopi.
[20:50] <gaspa> si', certo
[20:50] <l3on> Gwaihir, -___-
[20:50] <gaspa> Gwaihir: una volta pero' c'era la mappa, su launchpad... :\
[20:51] <Gwaihir> gaspa, yep, vero
[20:51] <l3on> quindi mettiamo ai voti sta regola?
[20:51] <Gwaihir> l3on, è dal 2005 che sento parlare di fare una mappa degli utenti ubuntu-it per il web...
[20:52] <peppe84> si :-)
[20:52] <l3on> Gwaihir, noi abbiamo cose serie da fare !... per ogni slideshow c'è un omino dall'altra parte del pc che aggiorna l'immagine... non abbiamo tempo per queste cose... :D
[20:52] <l3on> ok meetingology come si vota ?
[20:53] <Gwaihir> #commands
[20:53] <meetingology> Available commands: #accept #accepted #action #agree #agreed #chair #commands #endmeeting #endvote #halp #help #idea #info #link #lurk #meetingname #meetingtopic #nick #progress #rejected #replay #restrictlogs #save #startmeeting #subtopic #topic #unchair #undo #unlurk #vote #voters #votesrequired
[20:53] <Gwaihir> l3on, ripeti per cosa c'è da votare
[20:54] <Gwaihir> poi basta dare +1 o -1
[20:54] <blackz> (o +0) :P
[20:54] <l3on> Votiamo che per entrare nel gruppo c'è bisogno che uno dei sysadmin o un ubuntu-it-members abbiamo firmato (e accertato l'identità) del nuovo admin. Gli attuali sysadmin si impegnano a farsi firmare la chiave a loro volta.
[20:54] <Gwaihir> #vote
[20:54] <meetingology> Please vote on: 
[20:54] <meetingology> Public votes can be registered by saying +1, +0 or -1 in channel, (private votes don't work yet, but when they do it will be by messaging the channel followed by +1/-1/+0 to me)
[20:55] <gaspa> +1
[20:55] <l3on> +1
[20:55] <Gwaihir> +1
[20:55] <blackz> +1
[20:55] <peppe84> +1
[20:55] <Janvitus> +1
[20:55] <Gwaihir> #endvote
[20:55] <meetingology> No vote in progress
[20:56] <l3on> bene, Gwaihir facciamo una nota con meetingology ?
[20:56] <l3on> #commands
[20:56] <meetingology> Available commands: #accept #accepted #action #agree #agreed #chair #commands #endmeeting #endvote #halp #help #idea #info #link #lurk #meetingname #meetingtopic #nick #progress #rejected #replay #restrictlogs #save #startmeeting #subtopic #topic #unchair #undo #unlurk #vote #voters #votesrequired
[20:56] <Gwaihir> l3on, in teoria doveva far vedere i risultati...
[20:57] <Gwaihir> #voters
[20:57] <meetingology> Current voters: 
[20:57] <gaspa> LOL, buona vecchia carta&penna :)
[20:57] <Gwaihir> bisogna rivedere i comandi...
[20:58] <l3on> bah.. andiamo avanti vah
[20:58] <peppe84> Ok. Prossimo punto: Ruoli interni e responsabilità.
[20:58] <l3on> a quanto pare ormai tutti ci siamo segnati su questa pagina: http://wiki.ubuntu-it.org/GruppoSistemisti/Ruoli (chi non l'ha fatto, gaspa!, lo faccia)
[20:58] <l3on> ci sarebbero alcuni portali che necessitano un po' di attenzione
[20:58] <l3on> tipo, mi piacerebbe che qualcuno mi accostasse in doc e wiki (moinmoin)
[20:58] <l3on> questo perché se un giorno io sparissi dalla comunità ci sarebbe qualcun altro con l'esperienza giusta per mandare avanti il sito e istruire un futuro collaboratore
[20:58] <l3on> fra voi c'è qualche volontario?
[20:59] <gaspa> manca "vota."
[20:59] <Janvitus> dipende dal lavoro che c'è da fare
[20:59] <l3on> c'è da impararsi moin
[21:00] <gaspa> io mi volevo segnare in "cerca", ma aspettavo di parlare un po' con peppe.
[21:00] <gaspa> posso segnarmi, poi al limite scappo alle Caymann
[21:00] <gaspa> s/cerca/chiedi/
[21:00] <l3on> gaspa ok, ottimo!... magari aggiungi pure votazioni*
[21:00] <l3on> visto che dovresti occupartene assieme a warp (o sbaglio?)
[21:00] <gaspa> boh, pare di si'.
[21:01] <peppe84> a un certo punto ci arrivo, per moin. se si tratta di roba pesa poi per me diventa dura.
[21:01] <l3on> peppe84, tu saresti il più indicato
[21:01] <peppe84> gaspa, dopo il meeting se abbiamo tempo ne parliamo un pò su chiedi.
[21:02] <l3on> gaspa, moin è in py... magari interessa anche a te
[21:02] <gaspa> mmmmmm
[21:02] <peppe84> l3on, di solito quali richieste ricevi dall'esterno?
[21:02] <peppe84> di lavori sistemistici da fare su moin?
[21:02] <l3on> peppe84, nessuna :)
[21:02] <peppe84> LOL
[21:02] <l3on> eh sì.. l'ultimo lavoro è stato l'open-id
[21:03] <l3on> considera questo tipo di lavoro:
[21:03] <l3on> coding plugin/config issues
[21:03] <l3on> e theming
[21:03] <l3on> niente di che
[21:03] <l3on> anche perché il gruppo doc si occupa del contenuto del wiki.. al resto dovremmo persarci noi
[21:04] <peppe84> ok.
[21:04] <l3on> gaspa, tu?
[21:05] <gaspa> eviterei, per il momento.
[21:05] <l3on> ok, peppe84 bene :)
[21:05] <l3on> ti segni tu ? :)
[21:05] <l3on> Avete qualcosa da dire sugli attuali Ruoli ?
[21:06] <peppe84> l3on, si però così risulto segnato come prima scelta su 3 portali.
[21:06] <l3on> Gwaihir, magari segnati pure te sulle ML 
[21:06] <peppe84> l3on, che diventano 4 se blackz non si mette su chiedi.
[21:07] <l3on> peppe84, in che senso ?
[21:07] <peppe84> l3on, guarda la tabella, aggiornata adesso.
[21:07] <peppe84> Su 11 righe sono in 4 :-)
[21:07] <l3on> peppe84, eh beh :)
[21:08] <l3on> tu sei un uomo forte, confido in te :D
[21:08] <l3on> bene, altre considerazioni sui Ruoli ?
[21:09] <l3on> blackz, tu ad esempio, ti sei segnato già su alcuni portali
[21:09] <l3on> hai iniziato a "giocare" con quei codici ?
[21:10] <blackz> l3on: col forum ho usato già la piattaforma in passato, mailing list anche.. per chiedi buttavo un occhio l'altro giorno
[21:11] <l3on> blackz, per le ML devi chiedere cmq a Paolo, la macchina è sua
[21:11] <blackz> l3on: gli invierò una mail
[21:11] <l3on> ok
[21:11] <l3on> andiamo avanti..
[21:11] <l3on> ?
[21:11] <Janvitus> più o meno
[21:12] <l3on> Janvitus, in che senso ?
[21:12] <Janvitus> non mi è chiaro come si devono coordinare chi è in quella lista
[21:12] <Janvitus> e se serve una mano specifica in qualcosa, alcuni posti sono vuoti
[21:13] <l3on> Janvitus, in che senso ?
[21:13] <Janvitus> faccio l'esempio per me
[21:15] <Janvitus> in che modo mi dovrei coordinare con chi si è messo con me sul forum?
[21:15] <Janvitus> cioè, chi è il responsabile, chi sta nella casella 1?
[21:16] <l3on> Janvitus, per me, chi arriva prima quando c'è un problema è il responsabile
[21:16] <l3on> nel senso che, lì indichiamo chi fra noi si occupa di determinati portali
[21:16] <l3on> se un giorno si rompe il forum, e te no ci sei, se ne occupa bla
[21:16] <l3on> se un giorno si rompe il forum, e te no ci sei, se ne occupa blackz 
[21:17] <l3on> in quel giorno, blackz è responsabile dle forum
[21:17] <Janvitus> capito, ma il forum, ad esempio, non è solo db, è anche varie modifiche alla piattaforma
[21:17] <l3on> finito.
[21:18] <l3on> bravo, dovresti guidare blackz alla scoperta delle tue mod :)
[21:18] <Janvitus> comunque, si, dai, andiamo avanti, poi mi sento con lui
[21:18] <l3on> bene!
[21:18] <l3on> Janvitus, e cmq è un anno che ti dico che serve il BZR per il forum...
[21:18] <l3on> bzr su launchpad
[21:18] <l3on> come già tutti i portali lo fanno
[21:19] <Janvitus> convinto che ci fosse...
[21:19] <l3on> chiedi.ubuntu-it.org, ad esempio, non esiste ancora, ma peppe84 lavora sul bzr da mesi
[21:19] <peppe84> ogni tanto smetto di leggervi, comunque per chiedi ... chiedevo a blackz se vuole seguirlo, c'è stata una risposta?
[21:19] <Janvitus> vabbuò, me lo segno fra le cose da fare
[21:19] <l3on> Janvitus, è prioritario
[21:19] <blackz> peppe84: sì, anche se non l'ho mai usato in passato ci possiamo coordinare. Leggevo il codice, appunto
[21:19] <peppe84> Janvitus, bzr ti salva la vita. se sbagli una virgola dopo settimane te ne accorgi :-)
[21:20] <peppe84> blackz, ok!
[21:20] <l3on> ok... altro su questo punto ?
[21:21] <l3on> Andiamo avanti.
[21:22] <peppe84> Terzo punto: Co-Amministrazione del Gruppo
[21:22] <l3on> mi piacerebbe che qualcuno di voi si affiancasse a me anche nell'amministrazione del gruppo
[21:22] <l3on> un po' per stesse considerazioni espresse prima
[21:22] <l3on> un po' perché amministro anche il gruppo web e non riesco a seguire entrambi contemporaneamente
[21:22] <l3on> qualcuno di voi vuole prendersi questo flagello ?
[21:23] <l3on> oh su avanti
[21:23] <blackz> all'inizio mi ero proposto io.. e se ricordo bene remix_tj ma io ultimamente non ho tantissimo tempo
[21:23] <l3on> non fate i timidi
[21:23] <l3on> remix_tj, ci sei ?
[21:23] <l3on> vabbe', magari di questo ne parliamo in ML visto che cmq mancano molti questa sera
[21:23] <l3on> per voi va bene ?
[21:23] <Janvitus> è meglio
[21:24] <blackz> l3on: non li dovremmo votare i punti?
[21:24] <l3on> blackz, solo quelli che richiedono una votazione :)
[21:24] <l3on> ovvero i punti che sono delle proposte :)
[21:24] <peppe84> Ok, quindi: Nuovi accessi al server di ubuntu-it
[21:24] <blackz> l3on: ok, ack
[21:24] <l3on> stanno per darci un nuovo server per ubuntu.it, penso sia l'occasione giusta per rivedere la lista degli utenti che hanno accesso alla macchina.
[21:24] <l3on> facciamo un po' il punto della situazione?
[21:24] <l3on> per ora ci sono questi iscritti: Pietro Barnabe, Gianvito Cavasoli, Milo Casagrande, Leo Iannacone, Lorenzo Sfarra, Volans
[21:24] <l3on> io eliminerei Lorenzo Sfarra, Volans, Pietro Bernabe
[21:24] <l3on> e aggiungerei chi fra voi, avendo un portale da gestire, necessità l'accesso al server
[21:25] <gaspa> +1
[21:25] <l3on> c'è un però
[21:25] <l3on> visto che le regole di accesso al gruppo sono state votate ed accettate
[21:26] <l3on> non darei l'accesso al nuovo server chi non si mette in regola con la gpg
[21:26] <l3on> così almeno ci togliamo questo dente 
[21:26] <peppe84> l3on, gaspa bhè andiamo a cena fuori e lo facciamo :-D
[21:26] <l3on> il problema qui è cmq Janvitus 
[21:26] <Janvitus> sai così blocchi alcuni di noi per lungo tempo, si?
[21:26] <l3on> Janvitus, sì...
[21:27] <l3on> vedi blackz, ora ci sarebbe da votare :)
[21:27] <l3on> Gwaihir, tu come la vedi ?
[21:27] <blackz> l3on: giusto
[21:27] <gaspa> in un primo momento io sarei permissivo. Se ci dessimo tempo fino al prossimo meeting, tipo... 
[21:27] <l3on> gaspa, potrebbe essere un buon compromesso
[21:27] <Gwaihir> l3on, la cosa si può valutare, non credo sia un grosso problema
[21:28] <peppe84> l3on, farei una via di mezzo: chi può lo faccio. dopo tot tempo tutti in regola.
[21:28] <l3on> possiamo pure resettare la scadenza del gruppo oggi e fare un check fra 6 mesi
[21:28] <l3on> check della gpg dei membri intendo
[21:28] <Janvitus> anche perchè se non vi fidate di uno ceh sta qui da 8 anni... male ceh va prima o poi mi vedo con totopalma, tanto sta a 100 km
[21:29] <l3on> Janvitus, non è questione di fidarsi, ci mancherebbe
[21:29] <l3on> sappiamo che non faresti male al forum :)
[21:29] <Janvitus> è l'esempio
[21:29] <blackz> Janvitus: è questione di prassi.. solo questo - non credo sia perché ci si fida o no.. non credo che se non fossi fidato non saresti nel gruppo
[21:29] <blackz> fidi *
[21:30] <l3on> ecco, blackz ha detto giusto
[21:30] <peppe84> Janvitus, non credo sia mancanza di fiducia. tutti quelli che sono qui dentro mi pare di conoscerli dal 2006
[21:30] <Janvitus> no, era per dire che se volevo fare i danni...
[21:30] <peppe84> si! :-)
[21:30] <Janvitus> comunque, va, se non ci si vede a un meeting c'è sempre la soluzione totopalma
[21:31] <Janvitus> però almeno per i primi mesi dovete andare sulla fiducia :)
[21:31] <l3on> Janvitus, ok!
[21:31] <l3on> vogliamo votare sul reset della scadenza al gruppo con futuro check sulla gpg ?
[21:31] <l3on> (6 mesi)
[21:32] <l3on> halo ?!
[21:32] <Janvitus> forse meglio un anno
[21:32] <l3on> Janvitus, un anno mi sembra eccessivo però
[21:32] <Janvitus> ma via launchpad?
[21:32] <peppe84> quanto tempo facciamo in altri gruppi?
[21:32] <Janvitus> noi 1 anno
[21:33] <l3on> io in tutti 6 mesi
[21:33] <Janvitus> anche perchè qualcuno può sempre avere problemi temporanei
[21:33] <blackz> oppure appena ve la fate firmare chiedete ad un admin di fare la verifica e l'admin se lo segna
[21:33] <blackz> ovviamente col buon senso..
[21:33] <peppe84> capito. bhè sei mesi li preferisco. uno dopo sei mesi di inattività è fuori.
[21:33] <l3on> peppe84, sì l'idea è quella
[21:34] <l3on> non avere tempi di inattività troppo lunghi
[21:34] <peppe84> si, un anno di inattività mi sembra troppo.
[21:34] <l3on> altri pareri favoreli su un tempo di 1 anno ?
[21:34] <peppe84> almeno per sapere su chi si può contare.
[21:35] <l3on> #vote
[21:35] <l3on> peppe chiamalo tu vah
[21:36] <l3on> #vote bene allora votiamo che abbiamo 6 mesi per regolarizzare la questione della gpg.
[21:36] <peppe84> +1
[21:36] <Gwaihir> +1
[21:36] <peppe84> non funziona sto coso, facciamo alla vecchia :-)
[21:36] <gaspa> +1
[21:37] <Janvitus> +1
[21:37] <blackz> +1
[21:38] <l3on> ok, approvato
[21:38] <l3on> bene... ora passiamo alla questione degli accessi al nuovo server
[21:38] <l3on> io procederi con listare i nomi prendendoli dalla pagina /Ruoli
[21:39] <l3on> non vedo altri modi :)
[21:40] <l3on> ok... nessuno vuole dire nulla su questo punto?
[21:40] <l3on> allargare il bacino di utenti con accesso al server di ubuntu.it ?
[21:40] <gaspa> in che senso?
[21:40] <Janvitus> a che pro?
[21:41] <l3on> nel senso che fin ora non c'erano vere e proprio regole per per avere accesso a calcium
[21:41] <l3on> ora invece, facendo parte di questo gruppo, e occupandosi di un portale, si ha il diritto di accedere alla macchina
[21:42] <gaspa> boh, e se il servizio è da un'altra parte?
[21:42] <l3on> anche perché, la vedo difficile per blackz occuparsi del forum se poi non puoi mettere mano nella pacchine
[21:42] <gaspa> (debomatic, mailing list)
[21:42] <l3on> gaspa, accesso su service.host
[21:42] <l3on> ti va meglio ? :)
[21:42] <l3on> :D
[21:43] <l3on> ok. penso non ci siamo bisogno di voto
[21:43] <l3on> *sia
[21:43] <l3on> andiamo avanti ?
[21:44] <l3on> 5. Vari ed eventuali
[21:44] <l3on> se avete idee o punti da discutere ....
[21:45] <blackz> da parte mia niente
[21:46] <Janvitus> fra di noi c'è qualcuno ceh conosce php?
[21:46] <Janvitus> bene
[21:46] <Janvitus> e non alla cass di cane come me
[21:47] <l3on> dal silenzio, penso di no
[21:47] <Janvitus> eh
[21:47] <Gwaihir> Janvitus, forse è più facile trovare una piattaforma scritta in Python :-)
[21:47] <l3on> si ma basta con le migrazioni :)
[21:47] <peppe84> :-)
[21:48] <Janvitus> no vabbuò, mi arrangio
[21:48] <l3on> blackz, tu come sei messo con il php ?
[21:48] <Janvitus> ma sto server come sarà?
[21:48] <Gwaihir> grosso...
[21:48] <l3on> Janvitus, il colore ?
[21:48] <blackz> l3on: le mie conoscenze con il php sono discrete ma non pessime
[21:49] <Janvitus> ok, tanto non c'è da essere super esperti
[21:49] <l3on> bene, se non c'è altro potremmo finirla qui magari :)
[21:49] <Janvitus> ultima domanda stronza
[21:50] <Janvitus> visto che siamo qui
[21:50] <Janvitus> c'entra un cacchio con il resto
[21:50] <Janvitus> ma sul nuovo server è previsto un aggiornamento di distribuzione?
[21:51] <peppe84> 12.04
[21:51] <peppe84> c'è già
[21:52] <Janvitus> ok
[21:52] <l3on> Janvitus, visto che siamo qui
[21:52] <l3on> bisognerebbe portare Ubuntu SSO sul forum
[21:52] <l3on> ci riusciamo ?
[21:52] <Gwaihir> se non c'è altro, direi di chiudere, magari passiamo in altro canale non "loggato"
[21:52] <Janvitus> aspetterei la 3.1
[21:52] <Janvitus> di phpbb
[21:52] <l3on> ok
[21:52] <Janvitus> perchè implementeranno l'openid
[21:53] <l3on> ottimo !!
[21:53] <Janvitus> non vorreic he poi facesse comflitto
[21:53] <Janvitus> *con
[21:53] <l3on> concordo
[21:53] <l3on> bene, altri punti/questioni ?
[21:54] <Janvitus> per me no, tranne che poi dovrò rompere le balle a qualcuno di voi per il bzr
[21:54] <l3on> Janvitus, il gruppo è nato per questo :)
[21:54] <blackz> Janvitus: intendi l'uso o la branch del forum?
[21:54] <l3on> apri una discussione in ML e iniziamo a parlarne
[21:55] <peppe84> l3on, apri tu il ticket su rt per gli accessi suppongo
[21:55] <l3on> peppe84, sì
[21:55] <peppe84> ok
[21:55] <l3on> ma prima mi servono alcune info da voi
[21:55] <l3on> come la ssh_key pubblica e un nome diverso dal nick di LP 
[21:55] <peppe84> nope
[21:56] <Gwaihir> l3on, perché ti serve un nome diverso dal nick?
[21:56] <blackz> l3on: perché un nome diverso?
[21:56] <l3on> Gwaihir, sicurezza
[21:56] <blackz> ah, beh si può fare allora
[21:57] <peppe84> uhm, ssh + nick irc :-)
[21:57] <blackz> nome.cognome ?
[21:57] <Gwaihir> l3on, ma per impostare gli account sul server di canonical?
[21:57] <l3on> Gwaihir, sì
[21:57] <Gwaihir> hmmm... considera che di solito fanno tutto in automatico e tirano giù tutto da LP
[21:58] <Janvitus> in effetti
[21:58] <l3on> Gwaihir, strano
[21:58] <l3on> allora son cambiate un po' di cose
[21:58] <l3on> quando lo feci io ho dovuto fare tutto a mano
[21:58] <l3on> passare da loro e fornire un nome "alternativo" e una chiave ssh
[21:58] <l3on> magari ora hanno cambiato qualcosa
[21:58] <Gwaihir> questo mi giunge nuovo...
[21:59] <l3on> cmq, mi riservo di chiedere info nei prossimi giorni
[21:59] <peppe84> l3on, accesso solo con chiave o chiave + password?
[21:59] <l3on> chiave ssh
[21:59] <peppe84> ok
[21:59] <l3on> però la chiave privata DEVE essere criptata
[21:59] <l3on> ovvero, serve una pass per usarla
[21:59] <gaspa> chiave privata?
[22:00] <l3on> chiave ssh privata
[22:00] <Gwaihir> l3on, la chiave privata te la tieni tu...
[22:00] <l3on> Gwaihir, sì...
[22:00] <l3on> ma perché voi avete la chaive ssh senza pass ?
[22:00] <blackz> no
[22:00] <Gwaihir> ah... no chiavi SSH senza password
[22:00] <gaspa> se me la tengo io, loro che ne sanno che c'è la password?
[22:00] <l3on> gaspa, non lo sanno
[22:00] <l3on> ma dio ti guarda !!
[22:01] <l3on> quindi... usa la pass :)
[22:01] <peppe84> :-)
[22:01] <Gwaihir> io stacco, peppe84 per chiudere il meeting # endmeeting (senza lo spazio :-P)
[22:01] <peppe84> #endmeeting
[22:01] <meetingology> Meeting ended Thu Jan 24 22:01:57 2013 UTC.  
[22:01] <meetingology> Minutes (wiki):        http://ubottu.com/meetingology/logs/ubuntu-it-meeting/2013/ubuntu-it-meeting.2013-01-24-20.22.moin.txt
[22:01] <meetingology> Minutes (html):        http://ubottu.com/meetingology/logs/ubuntu-it-meeting/2013/ubuntu-it-meeting.2013-01-24-20.22.html
[22:02] <l3on> penso che sia rimasto poco da discutere, sbaglio ?
[22:02] <peppe84> yahooooo
[22:02] <Gwaihir> ciao!
[22:02] <Janvitus> direi di si
[22:02] <peppe84> andiamo di la?
[22:02] <l3on> sì vah :)
[22:02] <l3on> ciao :)
